【裁判字號】    95,訴,2738
【裁判日期】    951219
【裁判案由】    違反槍砲彈藥刀械管制條例
【裁判全文】
臺灣臺中地方法院刑事判決              95年度訴字第2738號
公  訴  人  臺灣臺中地方法院檢察署檢察官
被      告  甲○○
指定辯護人  本院公設辯護人  丙○○
上列被告因違反槍砲彈藥刀械管制條例案件，經檢察官提起公訴
（95年度偵字第19067號），本院判決如下：
    主  文
甲○○未經許可，持有可發射子彈具有殺傷力之改造手槍，處有
期徒刑年貳月，併科罰金新臺幣陸萬元，罰金如易服勞役，以
新臺幣仟元折算壹日。扣案之改造手槍壹枝（含彈匣壹個，槍
枝管制編號：0000000000號），沒收。
    事  實
一、甲○○曾於民國九十三年間因違反槍砲彈藥刀械管制條例案
    件，經臺灣新竹地方法院於九十五年八月十五日以九十四年
    度訴字第四Ｏ三號判決，判處有期徒刑一年六月，併科罰金
    新臺幣八萬元，罰金如易服勞役，以新臺幣一千元折算一日
    ，緩刑四年確定在案，現正緩刑中。甲○○明知未經主管機
    關許可，不得持有可發射子彈具有殺傷力之槍枝，竟另於九
    十二年十一月間某日某時許，在嘉義縣不詳之山區內，以新
    臺幣三萬元之代價，向經由網際網路認識之真實姓名、年籍
    不詳，綽號「小巫」之成年男子購買可發射子彈具有殺傷力
    之改造手槍一枝（含彈匣一個，槍枝管制編號：00000
    00000號）及不具殺傷力之玩具子彈三顆後，即將該槍
    枝置於其位於臺南縣白河鎮秀祐里下秀祐二十二之一號住處
    附近道路田內，未經許可，而無故持有上開可發射子彈具有
    殺傷力之改造手槍一枝。迄於九十五年一月四日（起訴書誤
    載為一月五日）上午九時四十分，其攜帶上開槍枝，駕駛車
    牌號碼四五三一─ＧＥ號自用小客車，在國道三號高速公路
    南下二Ｏ五公里處（臺中縣烏日鄉○區○路肩違規停車休息
    時，為警盤檢查獲上情，並扣得前開改造手槍一枝（含彈匣
    一個，槍枝管制編號：0000000000號）及不具殺
    傷力之玩具子彈二顆）。
二、案經內政部警政署國道公路警察局第七警察隊報告臺灣臺中
    地方法院檢察署檢察官偵查起訴。
    理  由
一、上揭犯罪事實，業據被告甲○○於警詢、偵查中及本院審理
    時坦承不諱。而扣案之上開改造手槍一枝，經送請內政部警
    政署刑事警察局鑑定結果：送鑑改造手槍一枝（槍枝管制編
    號：0000000000號），認係由仿WALTHER廠半自
    動手槍製造之槍枝，換裝土造金屬槍管改造而成之改造手槍
    ，機械性能良好，可擊發適用子彈，認具殺傷力，有該局九
    十五年一月十一日刑鑑字第Ｚ000000000號槍彈鑑
    定書一份附卷可憑，並有上開改造手槍一枝（含彈匣一個，
    槍枝管制編號：0000000000號）扣案可稽。足徵
    被告之自白與事實相符。事證明確，被告上開犯行，洵堪認
    定，應予依法論科。
二、查被告行為後，(一)刑法第二條第一項、刑法第三十三條第五
    款、第四十二條業經總統於九十四年二月二日以華總一義字
    第Ｚ0000000000號令修正公布，並自九十五年七
    月一日起施行（下稱新法；修正前刑法下稱舊法）。又罰金
    罰鍰提高標準條例第二條亦經總統於九十五年五月十七日以
    華總一義字第Ｚ0000000000號令公布刪除，並自
    九十五年七月一日施行。而新法第二條第一項之規定，係規
    範行為後法律變更所生新舊法律比較適用之準據法，於新法
    施行後，應適用新法第二條第一項之規定，為「從舊從輕」
    之比較。(二)(1)槍砲彈藥刀械管制條例第八條第四項之未經許
    可，持有可發射子彈具有殺傷力之改造手槍罪，其法定刑中
    有併科新臺幣七百萬元以下罰金刑之規定，而新法第三十三
    條第五款關於主刑罰金已修正為：「罰金：新臺幣一千元以
    上，以百元計算」，與舊法第三十三條第五款規定：「罰金
    ：一元（按：指銀元，下同）以上」相較，修正後關於罰金
    刑之法定範圍顯已提高。是依新法第三十三條第五款規定，
    被告所犯上開未經許可，持有可發射子彈具有殺傷力之改造
    手槍罪，併科罰金刑之範圍最高為新臺幣七百萬元，最低為
    新臺幣一千元，然依舊法第三十三條第五款規定，該罪併科
    罰金刑之範圍最高亦為新臺幣七百萬元，惟最低為銀元一元
    ，再依現行法規所定貨幣單位折算新臺幣條例第二條規定「
    現行法規所定金額之貨幣單位為圓、銀元或元者，以新臺幣
    元之三倍折算之」，換算為新臺幣後，最低額為新臺幣三元
    ，是前開修正後之規定並無較有利於被告之情形，故依刑法
    第二條第一項前段規定，應適用舊法第三十三條第五款規定
    定其罰金之法定刑。(2)又舊法第四十二條第二項前段規定：
    「易服勞役以一元以上三元以下折算一日」。修正前罰金罰
    鍰提高標準條例第二條係規定「依刑法第四十一條易科罰金
    或第四十二條第二項易服勞役者，均就其原定數額提高為一
    百倍折算一日；法律所定罰金數額未依本條例提高倍數，或
    其處罰法條無罰金刑之規定者，亦同」。依被告行為時易服
    勞役之折算標準，經提高後，係以銀元三百元折算一日，再
    依前開現行法規所定貨幣單位折算新臺幣條例第二條規定折
    算為新臺幣後，得以新臺幣三百元以上新臺幣九百元以下折
    算一日，較之新法第四十二條第三項前段「易服勞役以新臺
    幣一仟元、二仟元或三仟元折算一日」規定，自以新法有利
    於被告，依刑法第二條第一項但書，應適用新法第四十二條
    第三項前段規定，定其易服勞役之折算標準。
三、核被告所為，係犯槍砲彈藥刀械管制條例第八條第四項之未
    經許可，持有可發射子彈具有殺傷力之改造手槍罪。爰審酌
    被告持有具殺傷力之槍枝，對社會治安及人民生命財產具有
    潛在之危害威脅，惟念其並未持該具有殺傷力之改造手槍另
    犯他罪，且於犯後坦承犯行，已有悔意等一切情狀，量處如
    主文所示之刑，罰金部分並依修正後刑法第四十二條第三項
    前段諭知易服勞役之折算標準，以資懲儆。又扣案可發射子
    彈具有殺傷力之改造手槍一枝（含彈匣一個，槍枝管制編號
    0000000000號），係屬違禁物，應依刑法第三十
    八條第一項第一款規定，併予宣告沒收。
據上論斷，應依刑事訴訟法第二百九十九條第一項前段，槍砲彈
藥刀械管制條例第八條第四項，刑法第十一條前段、第二條第一
項、第四十二條第三項前段、第三十八條第一項第一款，判決如
主文。
本案經檢察官乙○○到庭執行職務。
中    華    民    國    95    年    12    月    19    日
                      臺灣臺中地方法院刑事第11庭
                            審判長法  官  吳進發
                                  法  官  莊嘉蕙
                                  法  官  丁智慧
上正本證明與原本無異。
如不服本判決，應於送達後10日內向本院提出上訴狀（須附繕本
），上訴於臺灣高等法院臺中分院。
                                  書記官  陳淑華
中    華    民    國    95    年    12    月    19    日
附錄本案論罪科刑法條全文：
槍砲彈藥刀械管制條例第8條第4項
未經許可，持有、寄藏或意圖販賣而陳列第1項所列槍枝者，處3
年以上10年以下有期徒刑，併科新臺幣700萬元以下罰金。


司法院資訊處製作；財團法人民間司法改革基金會備份。
